【裁判字號】    99,審訴,248
【裁判日期】    990517
【裁判案由】    偽造文書等
【裁判全文】
臺灣新竹地方法院刑事判決             99年度審訴字第248號
公  訴  人  臺灣新竹地方法院檢察署檢察官
被      告  己○○
上列被告因竊盜案件，經檢察官提起公訴（98年度偵字第9114號
、99年度偵字第294號、第295號、第1340號、第2218號），經被
告於本院準備程序中，就被訴事實為有罪之陳述，經告知被告簡
式審判程序之旨，並聽取檢察官、被告之意見後，經本院進行簡
式審判程序，本院判決如下：
    主    文
己○○犯竊盜罪，累犯，處有期徒刑陸月；如易科罰金，以新臺
幣壹仟元折算壹日。又共同犯竊盜罪，累犯，處有期徒刑陸月；
如易科罰金，以新臺幣壹仟元折算壹日。又犯竊盜罪，累犯，處
有期徒刑陸月；如易科罰金，以新臺幣壹仟元折算壹日。又犯竊
盜罪，累犯，處有期徒刑陸月；如易科罰金，以新臺幣壹仟元折
算壹日。執行有期徒刑壹年捌月；如易科罰金，以新臺幣壹仟元
折算壹日。
    犯罪事實
一、己○○前於民國94年間，因施用第二級毒品案件，經臺灣桃
    園地方法院於94年10月24日以94年度壢簡字第1948號判決判
    處有期徒刑4 月確定；又於94年間，因竊盜案件，經臺灣桃
    園地方法院於95年4 月10日以94年度易字第1270號判決判處
    有期徒刑1年確定；上揭2案嗣經臺灣桃園地方法院於95年10
    月17日以95年度聲字第3452號裁定定應執行刑有期徒刑1年2
    月確定，並於96年4 月10日縮刑期滿執行完畢；又於95年間
    因恐嚇取財案件，經臺灣臺南地方法院於96年2 月15日以95
    年度易字第1607號判決判處有期徒刑4 月後，經提起上訴、
    撤回上訴，於96年4 月30日確定，甫於96年6 月12日易科罰
    金執行完畢。
二、詎己○○竟不知悔改，分別為下列犯行，
（一）其基於意圖為自己不法所有之竊盜犯意，於98年6 月25日
      上午7 時50分許至同日晚間10時許間之某時，在新竹市○○路○ 段425號前，以自備之鑰匙1支（業已丟棄，未扣案
      ）開啟車門及發動電門之方式，竊取丙○○所停放之車牌
      號碼HQ- 7783號自用小客車，得手後做為代步之用，嗣將
      該車棄置在新竹縣新豐鄉○○路113 號，為警於98年7月3
      日晚間8 時許尋獲（該自用小客車已發還丙○○領回）；
      ，經警採集放置在該車內扶手處之棉布手套上之DNA 檢體
      送往刑事警察局鑑驗結果，與己○○之DNA- STR型別相符
      而查獲。
（二）其與甲○○（所涉竊盜、偽造文書、詐欺等犯行另由本院
      審結）共同基於意圖為自己不法所有之竊盜犯意聯絡及行
      為分擔，於98年7月8日晚間10時許至翌日（9日）下午3時
      許間之某時，在新竹縣湖口鄉1段132號「新湖有約大樓」
      前，由己○○以自備之鑰匙1 支（業已丟棄，未扣案）開
      啟戊○○所停放之車牌號碼K5- 1671號自用小客車車門後
      ，進入車內竊取戊○○所有之皮包（內有身分證、健保卡
      、永豐銀行信用卡、土地銀行提款卡、郵局提款卡各1 張
      及現金約新臺幣【下同】2,000 元）得手，所得現金朋分
      花用，身分相關證件則由甲○○取走（上揭戊○○所有之
      身分證件及銀行信用卡、提款卡、郵局提款卡等物均未尋
      獲）。
（三）其基於意圖為自己不法所有之竊盜犯意，於98年9 月28日
      上午11時許至98年9月29日下午6時許間之某時，在新竹縣
      湖口鄉火車站旁工地，以自備之鑰匙1 支（業已丟棄，未
      扣案）發動電門之方式，竊取丁○○所停放之車牌號碼61
      6- BVW號重型機車（車主為鄭雅琪），得手後做為代步之
      用，嗣將該機車棄置在新竹縣湖口鄉○○路31號附近，為
      警於98年10月1日上午9時許尋獲（該重型機車已發還丁○○領回）；經警採集該機車後照鏡上之指紋送內政部警政
      署刑事警察局輸入指紋電腦比對確認結果，與該局檔存己○○指紋卡之左拇指指紋相符而查獲。
（四）其基於意圖為自己不法所有之竊盜犯意，於99年1 月22日
      上午10時20分許至同日上午10時50分許間之某時，在新竹
      縣新豐鄉○○路與學府路口（山崎國小）旁路邊空地，以
      自備之鑰匙1 支（業已丟棄，未扣案）開啟車門及發動電
      門之方式，竊取乙○○所停放之車牌號碼RW- 1423號自用
      小客車，得手後做為代步之用，嗣將該車棄置在新竹縣湖
      口鄉○○街152號對面停車格內，為警於99年1月25日上午
      10時20分許尋獲（該自用小客車已發還乙○○領回）。
三、案經新竹縣政府警察局移送、新竹縣政府警察局竹北分局報
    告臺灣新竹地方法院檢察署檢察官偵查起訴。
    理    由
一、程序部分：
    按除被告所犯為死刑、無期徒刑、最輕本刑為3 年以上有期
    徒刑之罪或高等法院管轄第一審案件者外，於前條第1 項程
    序進行中，被告先就被訴事實為有罪之陳述時，審判長得告
    知被告簡式審判程序之旨，並聽取當事人、代理人、辯護人
    及輔佐人之意見後，裁定進行簡式審判程序，刑事訴訟法第
    273條之1第1 項定有明文。本件被告己○○所犯係死刑、無
    期徒刑、最輕本刑為3 年以上有期徒刑以外之罪，渠等於準
    備程序中就被訴事實為有罪之陳述，經告知簡式審判程序之
    旨，並聽取公訴人及被告己○○之意見後，本院認為適宜進
    行簡式審判程序，合先敘明。
二、認定被告己○○犯行所憑之各項證據：
（一）被告己○○於警詢、偵查中之供述及本院準備程序、簡式
      審判程序時之自白。其稱：伊於98年6月25日上午7時50分
      許，在新竹市○○路○段425號前，以相同車型之鑰匙開啟
      車盆及電門之方式，竊取車牌號碼HQ- 7783號自用小客車
      做為代步之用，嗣將該車棄置，但因時間太久已忘記地點
      ，鑰匙已丟棄；另在新竹縣湖口鄉○○路○ 段附近有竊取
      車牌號碼K5- 1671號自用小客車車內財物，係與共犯甲○○2 個人於深夜去偷的，時間已忘記，當時係用其自備鑰
      匙將門鎖搖一搖後，打開車門由伊進入車內竊取物品，偷
      到皮包後，將皮包內之現金對分，證件伊不要，就由共犯
      甲○○取走，伊根本不知道共犯甲○○將證件拿去辦理行
      動電話門號，至於鑰匙已經丟棄；另於98年9 月29日晚間
      10 時 許，在新竹縣湖口鄉湖口火車站前，以自備鑰匙發
      動電門之方式，竊取車牌號碼616- BVW號重型機車做為代
      步之用，用完後就棄置在新竹縣湖口鄉○○路31號附近，
      該機車鑰匙已丟棄不見；另於99年1 月22日上午9 時許，
      在新竹縣新豐鄉○○路與學府路口（山崎國小旁），以自
      備鑰匙插入車門門鎖孔搖晃數下將車門打開，再以相同方
      式將電門發動，竊取車牌號碼RW- 1423號自用小客車供代
      步之用，車內音響送給他人，該鑰匙已丟棄；嗣為警於99
      年1 月25日上午10時20分許，在新竹縣湖口鄉○○街152
      號對面停車格內查獲等語（見98年度偵字第9114號偵查卷
      第82至84頁，99年度偵字第1340號偵查卷第5 至8 頁，99
      年度偵字第2218號偵查卷第5 至7 頁，本院卷第43、49至
      54頁）。
（二）證人即被害人丙○○於警詢中之證述。其稱：他係車牌號
      碼HQ-7783號自用小客車車主，於98年6月25日上午7 時50
      分許，他將該車停放在新竹市○○路○段425號前，車子有
      上鎖，但於同日晚間10時許他前往取車時，發現該車已失
      竊，經他報案後，警方已將該車尋獲等語（見99年度偵字
      第2218號偵查卷第8頁）。
（三）證人即被害人戊○○於警詢、偵查中之證述。其稱：他於
      98年7月8日晚間10時許，將車牌號碼K5- 1671號自用小客
      車停放在新竹縣湖口鄉1段132號「新湖有約大樓」前，嗣
      於翌日（9日）下午3時許，發現該車之副駕駛座車門之鑰
      匙孔被破壞，經他清點後，發現遭竊皮包（內有身分證、
      健保卡、永豐銀行信用卡、土地銀行提款卡、郵局提款卡
      各1張及現金約2,000元），後來過幾天，信用卡公司通知
      他說信用卡有被預借現金，但因信用卡沒有預借現金功能
      ，所以沒有預借成功，但不知道信用卡有被盜刷，只知道
      有被開立行動電話門號等語（見98年度偵字第9114號偵查
      卷第74、75頁，99年度偵字第294 號偵查卷第20、21頁）
      。
（四）證人即被害人丁○○於警詢中之證述。其稱：車牌號碼61
      6- BVW號重型機車係她妹鄭雅琪所有，平常做為她上、下
      學所用，於98年9 月28日上午11時許，她將該機車停放在
      新竹縣湖口鄉火車站旁工地，沒有借予他人使用，但於98
      年9月29日下午6時許發現該機車已失竊等語（見99年度偵
      字第295號偵查卷第7、8頁）。
（五）證人即被害人乙○○於警詢中之證述。其稱：他係車牌號
      碼RW-1423號自用小客車車主，於99年1月22日上午10時20
      分許，他將該車停放在新竹縣新豐鄉○○路與學府路口（
      山崎國小）旁路邊空地，車子有上鎖，但於同日上午10時
      50分許發現該車已失竊，經他報案後，警方已將該車尋獲
      等語（見99年度偵字第1340號偵查卷第9至13頁）。
（六）內政部警政署刑事警察局99年1月18日刑醫字第098017027
      3號鑑驗書、新竹縣政府警察局99年1月22日竹縣警鑑字第
      0990001839號函暨所附採證照片6 張等在卷可參（見99年
      度偵字第2218號偵查卷第11至12、13至16頁）：佐證自被
      告己○○唾液所採集之DNA- STR型別，與新竹縣政府警察
      局竹北分局98年7 月16日竹縣警鑑字第0983007021號刑事
      案件證物採驗紀錄表送檢「尋獲HQ- 7783號汽車案」編號
      1-1手套採驗表示B0000000處之DNA-STR型別相符之事實。
（七）內政部警政署刑事警察局98年10月23日刑紋字第09801416
      17號鑑驗書暨所附之採證照片6 張等附卷可稽（見99年度
      偵字第295 號偵查卷第13至17頁）：佐證自車牌號碼616-
      BVW號重型機車之照後鏡上所採集之指紋1 枚，經鑑驗後，
      與該局檔存之被告己○○指紋卡之左拇指指紋相符等情。
（八）新竹縣政府警察局98年7月3日車輛尋獲電腦輸入單1 份，
      新竹縣政府警察局竹北分局湖口分駐所98年7月9日受理刑
      事案件報案三聯單、受理各類案件紀錄表各1 份，新竹縣
      政府警察局竹北分局98年9月29日失車-唯讀案件基本資料
      1份，新竹縣政府警察局99年1月22日車輛協尋電腦輸入單
      1 份，99年1月29日車輛尋獲電腦輸入單各1份，贓物認領
      保管單2份，刑案現場照片6張等在卷可參（99年度偵字第
      2218號偵查卷第9、10頁，99年度偵字第294號偵查卷第26
      、27頁，99年度偵字第295號偵查卷第9、10頁，99年度偵
      字第1340號偵查卷第15、16至18、19至20頁）：佐證被害
      人丙○○、戊○○、丁○○及乙○○等人所停放之自用小
      客車、重型機車，先後遭被告己○○等竊取後供做代步工
      具或竊取車內財物後朋分等犯行，以及上揭失竊車輛業均
      尋獲、發還等事實。
（九）綜上，本件事證業臻明確，被告己○○上揭竊盜犯行均至
      堪認定，應依法予以論科。
三、新舊法比較：
    被告己○○行為後，刑法第41條業於98年12月30日修正公布
    ，並於99年1月1日施行，其中修正前刑法第41條第1 項前段
    原規定「犯最重本刑為五年以下有期徒刑以下之刑之罪，而
    受六個月以下有期徒刑或拘役之宣告者，得以新臺幣一千元
    、二千元或三千元折算一日，易科罰金。」，修正為「犯最
    重本刑為五年以下有期徒刑以下之刑之罪，而受六月以下有
    期徒刑或拘役之宣告者，得以新臺幣一千元、二千元或三千
    元折算一日，易科罰金。」，固僅屬文字之修正；惟修正前
    同條第8 項原規定「第一項至第三項規定於數罪併罰，其應
    執行之刑未逾六個月者，亦適用之。」，修正為「第一項至
    第四項及第七項之規定，於數罪併罰之數罪均得易科罰金或
    易服社會勞動，其應執行之刑逾六月者，亦適用之。」，換
    言之，若依修正前刑法第41條第8 項規定，縱使數罪併罰之
    數罪均得諭知易科罰金，倘若應執行刑逾6 月時，即不得諭
    知易科罰金；惟依修正後刑法第41條第8 項規定，仍得諭知
    易科罰金，是經比較修正前、後之規定，自以修正後之刑法
    第41條第8 項規定對被告己○○有利，故應依刑法第2條第1
    項但書規定，適用修正後刑法第41條之規定。
四、論罪科刑：
（一）論罪：核被告己○○於上揭犯罪事實欄二、（一）（二）
      （三）（四）所為，均係犯刑法第320條第1項之普通竊盜
      罪。
（二）共同正犯：被告己○○就上揭犯罪事實欄二、（二）之竊
      盜犯行，與共犯甲○○有犯意聯絡及行為分擔，為共同正
      犯，應依刑法第28條規定論斷。
（三）數罪併罰：至被告己○○所犯4 次普通竊盜罪行，犯意各
      別，時間、地點、被害人均相異，自應分別論罪，併合處
      罰。
（四）累犯：被告己○○前於94年間，因施用第二級毒品案件，
      經臺灣桃園地方法院於94年10月24日以94年度壢簡字第19
      48號判決判處有期徒刑4 月確定；又於94年間，因竊盜案
      件，經臺灣桃園地方法院於95年4 月10日以94年度易字第
      1270號判決判處有期徒刑1年確定；上揭2案嗣經臺灣桃園
      地方法院於95年10月17日以95年度聲字第3452號裁定定應
      執行刑有期徒刑1年2月確定，並於96年4 月10日縮刑期滿
      執行完畢；又於95年間，因恐嚇取財案件，經臺灣臺南地
      方法院於96年2 月15日以95年度易字第1607號判決判處有
      期徒刑4月後，經提起上訴、撤回上訴，於96年4月30日確
      定，甫於96年6 月12日易科罰金執行完畢等情，有臺灣高
      等法院被告前案紀錄表、臺灣新竹地方法院檢察署刑案資
      料查註紀錄表各1 份在卷可稽，其前受有期徒刑執行完畢
      ，於5 年以內故意再犯本件最重本刑為有期徒刑以上之各
      罪，均為累犯，應依刑法第47條第1項之規定加重其刑。
（五）量刑：爰審酌被告己○○除有上開構成累犯事由之前案紀
      錄外，另有多次施用毒品前科，此有臺灣高等法院前案紀
      錄表、臺灣新竹地方法院檢察署刑案資料查註紀錄表各1
      份附卷可據，足徵其素行非佳，亦未見悔改，又其年輕力
      壯，竟不思守法自制，循正當途徑獲取所需，反為貪圖一
      己之私，竊取被害人丙○○、丁○○及乙○○等人所停放
      之自用小客車、重型機車供己作為代步之用，另與共犯甲○○竊取被害人戊○○放置在車內之皮包內之現金供己花
      用，所為實不足取，惟念其終能坦承犯行不諱，態度尚可
      ，犯罪手法亦屬平和，並未以竊得之自用小客車、重型機
      車另犯他案，且竊得之自用小客車、重型機車均已尋獲並
      發還被害人丙○○、丁○○及乙○○等人；並考量其犯罪
      之動機、目的、所生危害等一切情狀，分別量處如主文所
      示之刑，併諭知應執行刑及易科罰金之折算標準，以示懲
      儆。
據上論斷，應依刑事訴訟法第273條之1 第1項、第299條第1項前
段，刑法第2 條第1 項但書、第28條、第320 條第1 項、第47條
第1 項、第51條第5 款，99年1 月1 日修正公布施行之刑法第41
條第1 項前段、第2 項、第8 項，刑法施行法第1 條之1 第1 項
、第2 項前段，判決如主文。
本案經檢察官洪期榮到庭執行職務。
中    華    民    國    99    年    5     月    17    日
                    刑事第九庭法  官    劉兆菊
以上正本證明與原本無異。
如不服本判決應於收受本判決後10日內向本院提出上訴書狀，上
訴書狀應敘述具體理由。上訴書狀未敘述上訴理由者，應於上訴
期間屆滿後20日內補提理由書狀於本院「切勿逕送上級法院」。
中    華    民    國    99    年    5     月    17    日
                              書記官    林兆嘉
附錄本案論罪科刑法條：
中華民國刑法第320條
意圖為自己或第三人不法之所有，而竊取他人之動產者，為竊盜
罪，處5年以下有期徒刑、拘役或5百元以下罰金。
意圖為自己或第三人不法之利益，而竊佔他人之不動產者，依前
項之規定處斷。
前2項之未遂犯罰之。

司法院資訊處製作；財團法人民間司法改革基金會備份。
